【裁判字號】    89,上易,1018
【裁判日期】    890427
【裁判案由】    竊盜
【裁判全文】
臺灣高等法院刑事判決                          八十九年度上易字第一一八號
    上  訴  人  臺灣桃園地方法院檢察署檢察官
    被      告  丙○○
右上訴人因被告竊盜案件，不服臺灣桃園地方法院八十八年度易字第一五六八號，中
華民國八十八年八月十三日第一審判決（起訴案號：臺灣桃園地方法院檢察署八十七
年度偵字第一七六八０號）提起上訴，本院判決如左：
    主  文
上訴駁回。
    事  實
一、丙○○曾於民國（下同）八十一年間因犯逃亡罪及竊盜罪，經空軍作戰司令部分
    別判處有期徒刑一年四月及一年六月，並定應執行刑為有期徒刑二年六月，嗣於
    八十三年七月七日假釋出獄，其假釋期間至八十四年四月二十五日屆滿，未經撤
    銷假釋，其未執行之刑以已執行論（因係軍法判決，不成立累犯）。仍不知悛悔
    ，復與成年人邱奕彬（另經台灣桃園地方法院檢察署另通緝中）共同意圖為自己
    不法之所有，基於犯意之聯絡，攜帶丙○○所有客觀上可供兇器使用之小挫刀一
    把、非屬兇器之雷射筆一支，及邱奕彬所有客觀上亦可供兇器使用之扳手一支，
    於八十七年十一月二十七日凌晨四時三十分許之夜間，至桃園縣新屋鄉○○路○
    段四五三巷十五號，共同以雷射筆照明，並持邱奕彬所有之扳手毀壞後門附加之
    門鎖安全設備，再開啟後門於夜間侵入該址甲○○之住宅，共同竊取甲○○所有
    之男用手錶三只、男用皮帶頭一個、金項鍊五條、金手鍊八條、金手鐲一只、金
    牌三面、玉項鍊二條、金鎖片鍊一條、金戒指十四只及賓士汽車鑰匙一支等物（
    共約值新台幣二十七萬五千元），得手後欲逃逸時，經鄰居徐祥育發現，報警當
    場查獲逮捕丙○○，並扣得其所有供竊盜使用之小挫刀一把、雷射筆一支等物；
    邱奕彬則乘隙逃逸。
二、案經桃園縣警察局楊梅分局報請台灣桃園地方法院檢察署檢察官偵查聲請簡易判
    決處刑，原法院則認應依通常程序審理。
    理  由
一、右揭事實業據被告丙○○迭次於警訊、檢察官偵查、原審及本院審理時坦承不諱
    ，核與被害人甲○○指述之情節，及證人徐祥育於警訊時證述之情節相符，並有
    贓物認領保管單一紙附卷可稽，及小挫刀一把、雷射筆一支扣案可資佐證。本案
    事證明確，被告竊盜犯行洵堪認定。
二、查，小挫刀質硬形尖，扳手質硬且重，客觀上均足以危害他人生命、身體之安全
    ，而得作為兇器使用。被告與成年人邱奕彬攜帶客觀上足供兇器使用之小挫刀及
    扳手，並以扳手撬壞門扇上附加之門鎖安全設備，於夜間侵入被害人之住宅，核
    被告所為係犯刑法第三百二十一條第一項第一款、第二款（聲請簡易判決處刑書
    漏載第二款）、第三款攜帶兇器毀壞（原判決主文誤為毀越，應予更正）安全設
    備於夜間侵入住宅之加重竊盜罪。被告丙○○與成年人邱奕彬間，有犯意之聯絡
    及行為之分擔，皆為共同正犯。
三、原審基此適用刑法第二十八條、第三百二十一條第一項第一款、第二款、第三款
    之規定，並審酌被告犯罪動機、目的、手段、所生之危害，所竊財務價值高達新
    臺幣二十七萬五千元，所為嚴重破壞人民居住安全、社會治安，及犯後之態度等
    一切情狀，量處有期徒刑八月。並以扣案之小挫刀一把及雷射筆一支均為供犯罪
    所用之物，且為被告所有；另共犯邱奕彬所有之扳手一支，亦為供犯罪所用之物
    ，雖未扣案然尚無證據證明業已滅失等情，業據被告來承石供陳在卷，均應依刑
    法第三十八條第一項第二款之規定併予宣告沒收；其認定事實、適用法律及量處
    刑期均為妥適。
四、公訴人之上訴意旨以：被告丙○○於本案判決前之八十八年八月二十五日，在中
    壢市境內，竊盜被害人乙○所有之車牌ＥＤ五一一一號汽車，而被告前開犯行與
    本件之犯罪時間緊接、手段相同，所犯罪名又同一，顯基於概括之犯意反覆為之
    ，為連續犯，屬裁判上之一罪；依審判不可分原則，該案應為起訴效力所及，原
    審未及斟酌審判云云；而將臺灣桃園地方法院檢察署八十八年偵字第一四二八七
    號卷移送本院併辦。惟按連續犯之所謂出於概括之犯意，必須其多次犯罪行為自
    始均在一個預定犯罪計劃以內，出於主觀上始終同一之犯意之進行，若途中另有
    新犯意發生，縱所犯為同一罪名，就非連續其初發的意思，即不能成立連續犯，
    最高法院七十年臺上字第六二九六號著有判例。經查，本案被告侵入住宅竊盜之
    犯罪時間係於八十七年十一月二十七日凌晨四時三十分，與公訴人上訴意旨所指
    被告竊取汽車之犯罪時間八十八年八月二十五日，相距達九個月之久；且其手段
    全然不同，在後之竊盜犯行自非被告於八十七年十一月二十七日凌晨四時三十分
    侵入住宅竊盜時所得預見，而難認二次犯罪係在一個預定犯罪計劃以內，出於主
    觀上始終同一之犯意之進行；揆諸首揭判例意旨，尚不得認係連續犯。公訴人之
    上訴意旨以被告後犯之竊盜汽車行為，依審判不可分原則，應為本案起訴效力所
    及等語，並執以指摘原判決不當，並無理由，應予駁回。此部分卷證應退回原臺
    灣桃園地方法院檢察署檢察官更為適法之處置。
五、臺灣桃園地方法院檢察署另以八十九年度偵字第四四八二號卷移送併辦，其意旨
    略以：被告丙○○又於八十九年一月二十六日六時許，在中壢市○○○街四十號
    前，竊盜被害人丁○○所有之車牌Ｒ三－一二二二號汽車，而被告前開犯行與本
    件之犯罪時間緊接、手段相同，所犯罪名又同一，顯基於概括之犯意反覆為之，
    為連續犯，屬裁判上之一罪，請併予審判云云。惟查，本案被告侵入住宅竊盜之
    犯罪時間係於八十七年十一月二十七日凌晨四時三十分，與移送併辦意旨所指被
    告竊取被害人丁○○所有之車牌Ｒ三-一二二二號汽車之犯罪時間八十九年一月
    二十六日六時，相距達一年二個月之久；且其手段全然不同，在後之竊盜犯行自
    非被告於八十七年十一月二十七日凌晨四時三十分侵入住宅竊盜時所得預見，而
    難認二次犯罪係在一個預定犯罪計劃以內，出於主觀上始終同一之犯意之進行；
    揆諸首揭最高法院七十年臺上字第六二九六號判例意旨，尚不得認係連續犯；本
    院自屬無從併辦，亦應退回原臺灣桃園地方法院檢察署檢察官更為適法之處置。
據上論斷，應依刑事訴訟法第三百六十八條，判決如主文。
本案經檢察官柯晴男到庭執行職務。
中    華    民    國    八十九    年       四       月       二十七     日
                          臺灣高等法院刑事第十二庭
                              審判長法  官  劉  景  星
                                    法  官  陳  志  洋
                                    法  官  陳  博  志
右正本證明與原本無異。
不得上訴。
                                    書記官  鄭  兆  璋
中    華    民    國    八十九    年       四       月       二十八     日
附錄：本判決論罪科刑法條全文
刑法第三百二十一條：
犯竊盜罪而有左列情形之一者，處六月以上五年以下有期徒刑：
一、於夜間侵入住宅或有人居住之建築物、船艦或隱匿其內而犯之者。
二、毀越門扇、牆垣或其他安全設備而犯之者。
三、攜帶兇器而犯之者。
四、結夥三人以上而犯之者。
五、乘火災、水災或其他災害之際而犯之者。
六、在車站或埠頭而犯之者。
前項之未遂犯罰之。


司法院資訊處製作；財團法人民間司法改革基金會備份。
